【裁判字號】    92,自,229
【裁判日期】    920424
【裁判案由】    竊盜
【裁判全文】
臺灣臺中地方法院刑事判決                          九十二年度自字第二二九號
    自  訴  人  甲○○
    被      告  乙○○
                丙○○
右列被告因竊盜案件，經自訴人提起自訴，本院判決如左：
    主  文
乙○○、丙○○均無罪。
    理  由
一、自訴意旨略以：被告乙○○、丙○○於民國九十年十一月間，共同向自訴人甲○
    ○遊說，聲稱被告乙○○擅長珠寶設計，若以現金採購小珠寶零件，再依其設計
    圖樣加工而成小珠寶成品，可有新台幣（下同）上千萬元之年營業額，建議由自
    訴人出資五十萬元，被告乙○○以八十七件成品折抵三十萬元為資金，以五對三
    之比例合夥經營小珠寶生意，自訴人乃於九十年十一月十六日、二十七日、二十
    九日將五十萬元陸續匯入被告乙○○之帳戶中，八十七件成品亦交由被告乙○○
    保管，由她負責經營合夥生意，每月可支領四萬五千元之薪資，又被告丙○○任
    職於建達國際台中分公司，自訴人並未僱用其從事任何珠寶生意之工作，詎被告
    乙○○竟以給付員工薪資之名義，自九十年十一月起至九十一年二月止，給付被
    告丙○○四個月薪資計十二萬五千元，因認被告二人共同涉犯刑法竊盜之罪嫌云
    云。
二、按犯罪事實，應依證據認定之，無證據不得推定其犯罪事實，又不能證明被告犯
    罪者，應諭知無罪之判決，刑事訴訟法第一百五十四條、第三百零一條第一項分
    別定有明文。本件自訴人認被告二人涉犯竊盜之罪嫌，無非係以自訴人並未僱請
    被告丙○○為合夥事業之員工，被告丙○○竟領了十二萬五千元之薪資為其依據
    ；惟訊之被告乙○○、丙○○，均堅詞否認有竊領合夥財產之不法行為，均辯稱
    ：自訴人出資五十萬元，被告乙○○以八十七件成品折抵三十萬元，並由被告乙
    ○○負責經營合夥之生意，其性質屬於隱名合夥之法律關係，而依民法第七百零
    二條之規定，隱名合夥人之出資，其財產權移屬於出名營業人，另自訴人對於被
    告丙○○受僱於被告乙○○擔任珠寶業務員且每月領取薪資乙情知之甚詳等語。
三、經查，自訴人稱：「（問：合夥事業是否交由乙○○以她的名義處理？）那是
    她的專長，每月以四萬五千元聘請她經營」、「（問：除了出五十萬元以外，你
    還負責什麼事情？）沒有」、「（問：你們全部的工作由乙○○負責？）是的，
    資金也都放在她的帳戶由她全權掌握」、「（問：你們合夥事業是否叫〈點石成
    金〉？）是的」、「（問：合夥事業經營地點是否在乙○○家？）是的」，足徵
    自訴人對於被告乙○○所經營之珠寶事業，只是負責出資五十萬元，其他事務一
    概由被告乙○○負責，渠等之法律關係應屬隱名合夥無訛，是以自訴人之出資，
    依民法第七百零二條之規定，其財產權即移屬於被告乙○○支配，被告丙○○
    提出其為「點石成金珠寶設計」業務員之名片一張（置於證物袋中），及其設計
    之珠寶型錄一冊，以證明其確實受僱於被告乙○○並有實際參與業務，自訴人亦
    稱：「丙○○向朋友借電腦、照相機來拍那些照片，結果把人家的電腦、照相機
    弄壞，用合夥資金賠了三千五百元」、「丙○○經常去乙○○家裡我有碰到沒錯
    ，也看到乙○○在訓練兩位小姐」，顯見被告丙○○確實有在從事珠寶之業務；
    今自訴人與被告乙○○之合夥關係，既係由被告乙○○全權負責經營，則被告乙
    ○○因業務需要，自有權利僱請被告丙○○，並給付薪資，縱自訴人反對，亦不
    影響被告丙○○確實有受僱於被告乙○○之事實，是被告丙○○向被告乙○○領
    取薪資，乃其權利，而非意圖為自己不法之所有，與刑法竊盜罪之構成要件完全
    不符，非能遽以該罪相繩。此外，復查無任何積極證據足資證明被告二人有何竊
    盜之犯行，依右揭條文規定，自應為被告二人均為無罪之諭知。
據上論斷，應依刑事訴訟法第三百四十三條、第三百零一條第一項，判決如主文。
中      華      民      國    九十二    年      四      月    二十四    日
                                        法  官  李  秋  娟
右正本證明與原本無異。
如不服本判決，應於判決送達後十日內向本院提出上訴狀，上訴於臺灣高等法院臺中
分院( 須附繕本 )。
                                        書記官
中      華      民      國    九十二    年      四      月    二十四    日


司法院資訊處製作；財團法人民間司法改革基金會備份。
